---
title: "PROJETO DE ANALYTIsCS DESCRITIVA - MBA BI & ANALYTICS - CIn UFPE"
author: "Carlos Augusto Gomes da Silva"
date: "`r Sys.Date()`"
output:
  prettydoc::html_pretty:
    theme: hpstr
    highlight: vignette
---


## CONJUNTO DE DADOS

Base construída através dos dados demográficos do último censo do IBGE e dados contidos na base das empresas da cidade do Recife com os seus respectivos endereços e atividades, que estão inscritas como contribuinte no Município do Recife. 

```{r, eval=TRUE, echo=TRUE, message=FALSE}
  
library(tidyverse)
database <- read_csv("database_full.csv",show_col_types = FALSE)
str(database)

```


## OBJETIVO

 Explorar os dados e identificar:

* Ramos de Atividade predominantes por bairro.
* Bairros com maior/menor incidência de atividade econômica geradora de incômodo.
* Bairros com maior oferta de serviços proporcionalmente à população. 
  
  Ex: Educação, Saúde(Fitness), Lazer.
  
* Serviços direcionados ao gênero. 

  Ex. Estética(Feminino)
	
## TRATAMENTO DOS DADOS

* Excluir colunas:
    `data_encerramento`, `situacao_empresa` 
* Renomear colunas: 
    - Total (`habitantes_total`)
    - Homens (`habitantes_homens`)
    - Mulheres (`habitantes_mulheres`)
* Preencher dados faltantes em `nome_fantasia` com "NENHUM"

```{r, echo=TRUE, eval=FALSE}

library(tidyverse)
database <- read_csv("database_full.csv",show_col_types = FALSE)

database <- select(database, - data_encerramento)
database <- select(database, - situacao_empresa)

database <- rename(database, c("habitantes_total" = "Total", 
                               "habitantes_homens" = "Homens",
                               "habitantes_mulheres" = "Mulheres"))

database$nome_fantasia[database$nome_fantasia == "Não Existe"] <- "NENHUM"
database$nome_fantasia[database$nome_fantasia == "."] <- "NENHUM"

```

## ATIVIDADES PREDOMINANTES POR BAIRRO

```{r, echo=TRUE, eval=FALSE}

frequentes <- database %>% 
  group_by(nome_bairro,desc_atividade,nome_grupo) %>%
  count(sort = TRUE)
  
varzea <- frequentes %>%
  filter(nome_bairro == "VARZEA")

write_csv(varzea,"varzea.csv")

```
## VISUALIZAÇÃO

```{r, echo=FALSE, eval=TRUE, results='axis'}

varzea <- readr::read_csv("varzea.csv", show_col_types = FALSE)
knitr::kable(head(varzea,5),digits = 1,col.names = c("Bairro","Atividade","Grupo","Qtde"))

```

## BAIRROS COM MAIOR/MENOR PRESENÇA DE EMPRESAS GERADORAS DE INCÔMODO

```{r, echo=TRUE, eval=FALSE}

incomodos <- database %>% 
  filter(incomodo == "S") %>%
  group_by(nome_bairro) %>%
  count(sort = TRUE)

write_csv(incomodos,"incomodos.csv")

```

## VISUALIZAÇÃO

```{r, echo=FALSE, eval=FALSE, results='axis'}

incomodos <- readr::read_csv("incomodos.csv", show_col_types = FALSE)
knitr::kable(head(incomodos,10),digits = 1,col.names = c("Bairro","Qtde"))
knitr::kable(tail(incomodos,10),digits = 1,col.names = c("Bairro","Qtde"))

```

```{r, eval=TRUE, echo=FALSE, message=FALSE}

library(tidyverse)
incomodos <- readr::read_csv("incomodos.csv", show_col_types = FALSE)

  incomodos_fac <- incomodos                                                 # Replicate original data
  incomodos_fac$nome_bairro <- factor(incomodos_fac$nome_bairro,             # Factor levels in decreasing order
              levels = incomodos_fac$nome_bairro[order(incomodos_fac$n, decreasing = FALSE)])
  
  mynamestheme <- theme(plot.title = element_text(family = "Fira Code", face = "bold", size = (12)), 
                 legend.title = element_text(colour = "steelblue",  face = "bold.italic", family = "Fira Code"), 
                 legend.text = element_text(face = "italic", colour="steelblue4",family = "Fira Code"), 
                  axis.title = element_text(family = "Fira Code", size = (10), colour = "steelblue4", face = "bold"),
                  axis.text = element_text(family = "Fira Code", face = "italic", colour = "steelblue4", size = (10)))

  ggplot(head(incomodos_fac,10)) +
    geom_col( aes (x = n, y = nome_bairro, fill = n), show.legend = TRUE) +
    xlab("Empresas causadoras de incômodo") + 
    ylab("Bairros") + 
    guides(fill=guide_legend(title="Qtde")) +
    ggtitle("Bairros com Maior Incômodo Potêncial") + mynamestheme


  ggplot(tail(incomodos_fac,10)) +
    geom_col( aes (x = n, y = nome_bairro, fill = n), show.legend = TRUE) +
    xlab("Empresas causadoras de incômodo") + 
    ylab("Bairros") + 
    guides(fill=guide_legend(title="Qtde")) +
    ggtitle("Bairros com Menor Incômodo Potêncial") + mynamestheme

```

## BAIRROS COM MAIOR OFERTA DE SERVIÇOS PROPORCIONALMENTE À POPULAÇÃO

```{r, echo=TRUE,eval=TRUE, message=FALSE}

library(tidyverse)
database <- read_csv("database_full.csv",show_col_types = FALSE)

frequentes_2 <- database %>% 
  group_by(nome_bairro,nome_grupo,desc_atividade,Total) %>%
  count(sort = TRUE)

frequentes_3 <- database %>% 
  group_by(nome_bairro,nome_grupo,desc_atividade,Mulheres) %>%
  count(sort = TRUE)

fitness <- frequentes_2 %>%
  filter(desc_atividade == "ATIVIDADES DE CONDICIONAMENTO FÍSICO")

fitness <- fitness %>% 
  mutate(proporcao = Total/n)  %>% 
  arrange(proporcao)

educacao <- frequentes_2 %>%
  filter(desc_atividade == "EDUCAÇÃO INFANTIL - PRÉ-ESCOLA")

educacao <- educacao %>% 
  mutate(proporcao = Total/n)  %>% 
  arrange(proporcao)

lazer <- frequentes_2 %>%
  filter(desc_atividade == "PRODUÇÃO MUSICAL")

lazer <- lazer %>% 
  mutate(proporcao = Total/n)  %>% 
  arrange(proporcao)
  
estetica <- frequentes_3 %>%
  filter(desc_atividade == "CABELEIREIROS, MANICURE E PEDICURE")

estetica <- estetica %>% 
  mutate(proporcao = Mulheres/n)  %>% 
  arrange(proporcao)
  

write_csv(fitness,"fitness.csv")
write_csv(educacao,"educacao.csv")
write_csv(lazer,"lazer.csv")
write_csv(estetica,"estetica.csv")

```

## BAIRROS COM MAIOR E MENOR OFERTA DE ACADEMIAS

```{r, echo=FALSE, eval=TRUE, message=FALSE, results='asis'}

fitness <- readr::read_csv("fitness.csv", show_col_types = FALSE)
knitr::kable(head(fitness,5),digits = 1,col.names = c("Bairro","Ramo","Atividade","Total Habitantes"
                                            ,"Qtde","Proporção de Habitantes"))

knitr::kable(tail(fitness,5),digits = 1,col.names = c("Bairro","Ramo","Atividade","Total Habitantes"
                                            ,"Qtde","Proporção de Habitantes"))

```

## VISUALIZAÇÃO

```{r, echo=FALSE, eval=TRUE, message=FALSE, fig.align='center'}

library(tidyverse)
fitness <- readr::read_csv("fitness.csv", show_col_types = FALSE)

  fitness_fac <- fitness                                                 # Replicate original data
  fitness_fac$nome_bairro <- factor(fitness_fac$nome_bairro,             # Factor levels in decreasing order
              levels = fitness_fac$nome_bairro[order(fitness_fac$proporcao, decreasing = TRUE)])

  ggplot(head(fitness_fac,5)) +
    geom_col( aes (x = proporcao, y = nome_bairro, fill = proporcao), show.legend = TRUE) +
    xlab("Habitantes por empresa") + 
    ylab("Bairros") + 
    guides(fill=guide_legend(title="Proporção")) +
    ggtitle("Bairros com Maior Oferta de Academias") + mynamestheme

  ggplot(tail(fitness_fac,5)) +
    geom_col( aes (x = proporcao, y = nome_bairro, fill = proporcao), show.legend = TRUE) +
    xlab("Habitantes por empresa") + 
    ylab("Bairros") + 
    guides(fill=guide_legend(title="Proporção")) +
    ggtitle("Bairros com Menor Oferta de Academias") + mynamestheme 

```

## BAIRROS COM MAIOR E MENOR OFERTA DE ENSINO INFANTIL

```{r, echo=FALSE, eval=TRUE, message=FALSE, results='asis'}

educacao <- readr::read_csv("educacao.csv", show_col_types = FALSE)
knitr::kable(head(educacao,5),digits = 1,col.names = c("Bairro","Ramo","Atividade","Total Habitantes"
                                            ,"Qtde","Proporção de Habitantes"))

knitr::kable(tail(educacao,5),digits = 1,col.names = c("Bairro","Ramo","Atividade","Total Habitantes"
                                            ,"Qtde","Proporção de Habitantes"))

```

## VISUALIZAÇÃO

```{r, echo=FALSE, eval=TRUE, message=FALSE, fig.align='center'}

library(tidyverse)
educacao <- readr::read_csv("educacao.csv", show_col_types = FALSE)

  educacao_fac <- educacao                                                 # Replicate original data
  educacao_fac$nome_bairro <- factor(educacao_fac$nome_bairro,             # Factor levels in decreasing order
              levels = educacao_fac$nome_bairro[order(educacao_fac$proporcao, decreasing = TRUE)])

  ggplot(head(educacao_fac,5)) +
    geom_col( aes (x = proporcao, y = nome_bairro, fill = proporcao), show.legend = TRUE) +
    xlab("Habitantes por empresa") + 
    ylab("Bairros") + 
    guides(fill=guide_legend(title="Proporção")) +
    ggtitle("Bairros com Maior Oferta de Educação Infatil") + mynamestheme

  ggplot(tail(educacao_fac,5)) +
    geom_col( aes (x = proporcao, y = nome_bairro, fill = proporcao), show.legend = TRUE) +
    xlab("Habitantes por empresa") + 
    ylab("Bairros") + 
    guides(fill=guide_legend(title="Proporção")) +
    ggtitle("Bairros com Menor Oferta de Educação Infatil") + mynamestheme 

```

## BAIRROS COM MAIOR E MENOR OFERTA DE LAZER

```{r, echo=FALSE, eval=TRUE, message=FALSE, results='asis'}

lazer <- readr::read_csv("lazer.csv", show_col_types = FALSE)
knitr::kable(head(lazer,5),digits = 1,col.names = c("Bairro","Ramo","Atividade","Total Habitantes"
                                            ,"Qtde","Proporção de Habitantes"))

knitr::kable(tail(lazer,5),digits = 1,col.names = c("Bairro","Ramo","Atividade","Total Habitantes"
                                            ,"Qtde","Proporção de Habitantes"))

```

## VISUALIZAÇÃO

```{r, echo=FALSE, eval=TRUE, message=FALSE, fig.align='center'}

library(tidyverse)
lazer <- readr::read_csv("lazer.csv", show_col_types = FALSE)

  lazer_fac <- lazer                                                 # Replicate original data
  lazer_fac$nome_bairro <- factor(lazer_fac$nome_bairro,             # Factor levels in decreasing order
              levels = lazer_fac$nome_bairro[order(lazer_fac$proporcao, decreasing = TRUE)])

  ggplot(head(lazer_fac,5)) +
    geom_col( aes (x = proporcao, y = nome_bairro, fill = proporcao), show.legend = TRUE) +
    xlab("Habitantes por empresa") + 
    ylab("Bairros") + 
    guides(fill=guide_legend(title="Proporção")) +
    ggtitle("Bairros com Maior Oferta de Produções Musicais") + mynamestheme

  ggplot(tail(lazer_fac,5)) +
    geom_col( aes (x = proporcao, y = nome_bairro, fill = proporcao), show.legend = TRUE) +
    xlab("Habitantes por empresa") + 
    ylab("Bairros") + 
    guides(fill=guide_legend(title="Proporção")) +
    ggtitle("Bairros com Menor Oferta de Produções Musicais") + mynamestheme  

```

## BAIRROS COM MAIOR E MENOR OFERTA DE SERVIÇOS DE ESTÉTICA FEMININA

```{r, echo=FALSE, eval=TRUE, message=FALSE, results='asis'}

estetica <- readr::read_csv("estetica.csv", show_col_types = FALSE)
knitr::kable(head(estetica,5),digits = 1,col.names = c("Bairro","Ramo","Atividade","Total Mulheres"
                                            ,"Qtde","Proporção de Mulheres"))

knitr::kable(tail(estetica,5),digits = 1,col.names = c("Bairro","Ramo","Atividade","Total Mulheres"
                                            ,"Qtde","Proporção de Mulheres"))

```

## VISUALIZAÇÃO

```{r, echo=FALSE, eval=TRUE, message=FALSE, fig.align='center'}

library(tidyverse)
estetica <- readr::read_csv("estetica.csv", show_col_types = FALSE)

  estetica_fac <- estetica                                                 # Replicate original data
  estetica_fac$nome_bairro <- factor(estetica_fac$nome_bairro,             # Factor levels in decreasing order
              levels = estetica_fac$nome_bairro[order(estetica_fac$proporcao, decreasing = TRUE)])

  ggplot(head(estetica_fac,5)) +
    geom_col( aes (x = proporcao, y = nome_bairro, fill = proporcao), show.legend = TRUE) +
    xlab("Habitantes do Sexo Feminino por empresa") + 
    ylab("Bairros") + 
    guides(fill=guide_legend(title="Proporção")) +
    ggtitle("Bairros com Maior Oferta de Serviços de Estética") + mynamestheme

  ggplot(tail(estetica_fac,5)) +
    geom_col( aes (x = proporcao, y = nome_bairro, fill = proporcao), show.legend = TRUE) +
    xlab("Habitantes do Sexo Feminino por empresa") + 
    ylab("Bairros") + 
    guides(fill=guide_legend(title="Proporção")) +
    ggtitle("Bairros com Menor Oferta de Serviços de Estética") + mynamestheme  

```



